臺灣基隆地方法院小額民事判決　　　　96年度基小字第1441號
原　　　告　戊○○
被　　　告　丁○○
上列當事人間請求給付工程款事件，本院於中華民國96年９月12
日辯論終結，茲判決如下：
    主      文
被告應給付原告新臺幣肆仟元。
訴訟費用新臺幣壹仟元由被告負擔。
本判決得為假執行。
    事實及理由要領
一、本件原告主張：被告於民國（下同）93年間委渠修繕被告所
    居住之基隆市暖暖區○○○○路２巷32號房屋（為國立基隆
    高級中學之宿舍），包括有屋頂文化瓦、雨棚等項，全部修
    繕費用為新臺幣（下同）4,000.00元，惟經渠向被告請求支
    付，皆以未獲校方同意支付修繕費而拒絕給付，迄今幾近三
    年仍未獲清償等情，為此提起本件訴訟，請求判命被告如數
    給付（原告另請求甲○○、丙○○、易有材及乙○○給付部
    分，本院已先行判決）。
二、被告則以：學校宿舍損壞時，必須經過學校總務處答應核款
    後才能叫人來修；三年前宿舍被颱風吹壞，被告係經過學校
    總務處答應後才請原告來修，原告也確實有來修理房子，但
    不知為何學校不付款等語，資為抗辯。
三、查原告主張之前揭事實，業據其提出修繕房屋現場之照片５
    張及國立基隆高級中學之函２件為證，經核屬實，且為被告
    所不爭，原告之主張自堪信為真實，亦即被告確有委請原告
    修繕房屋，積欠修繕費用4,000.00元未付，從而原告依約訴
    請被告如數給付，自屬正當，應予准許。至被告雖為國立基
    隆高級中學之教師，經修繕者亦為該校之宿舍，惟原告前去
    修繕，乃受被告所招，而被告既非學校之代表人或總務主任
    或總務處之經辦人（為伊所自陳），則契約當事人之一方自
    為被告，依約被告自應負付款之責。又被告究應如何向學校
    申請或陳報，學校始會發給宿舍之修繕費，乃被告與學校間
    之事，核與原告無關，被告自不得以學校不核給宿舍之修繕
    費而拒絕給付原告之修繕費，併予敘明。
四、訴訟費用1,000.00元，依民事訴訟法第78條規定，應由敗訴
    之被告負擔，爰依民事訴訟法第0436條之19之規定，一併確
    定其數額如主文第２項所示。
五、本判決係適用小額訴訟程序為被告敗訴之判決，依民事訴訟
    法第0436條之20之規定，應依職權宣告假執行，爰依職權宣
    告之。
六、據上論結，本件原告之訴為有理由，依民事訴訟法第78條、
    第0436條之20，判決如主文。
中　　華　　民　　國　　96　　年　　9 　　月　　19　　日
　　              基隆簡易庭法　    官　林金發
以上正本係照原本作成。
對於本件判決如有不服，應於收受送達後20日內向本院提出上訴
書狀，上訴於本院合議庭，並按他造當事人之人數附具繕本。
當事人之上訴，非以判決違背法令為理由不得為之，上訴狀應記
載上訴理由，表明下列各款事項：
(一)原判決所違背之法令及其具體內容。
(二)依訴訟資料可認為原判決有違背法令之具體事實。
中　　華　　民　　國　　96　　年　　9 　　月　　19　　日
                            法院書記官　陳錦進
